【裁判字號】    98,易,3639
【裁判日期】    990226
【裁判案由】    毒品危害防制條例
【裁判全文】
臺灣臺北地方法院刑事判決              98年度易字第3639號
公  訴  人  臺灣臺北地方法院檢察署檢察官
被      告  甲○○
上列被告因違反毒品危害防制條例案件，經檢察官提起公訴（98
年度毒偵字第3122號），本院判決如下：
    主  文
甲○○施用第二級毒品，累犯，處有期徒刑捌月。扣案之第貳級
毒品甲基安非他命壹包（驗餘淨重零點貳肆捌捌公克）沒收銷燬
之。
    事  實
一、甲○○曾有違反毒品危害防制條例及竊盜等前科，於民國96
    年間，因竊盜案件，經臺灣板橋地方法院以96年度易字第58
    7 號判處有期徒刑8 月確定，嗣經該法院裁定減刑為有期徒
    刑4 月，如易科罰金以新臺幣1,000 元折算1 日確定，而於
    97年2 月19日易科罰金執行完畢。又甲○○前因施用毒品案
    件，經臺灣板橋地方法院以87年度毒聲字第3600號裁定將其
    送往勒戒處所觀察、勒戒後，認有繼續施用毒品之傾向，再
    經該院以87年度毒聲字第4035號裁定令入戒治處所施以強制
    戒治，嗣其因強制戒治成效經評定為合格，無繼續戒治之必
    要，經該院以88年度毒聲字第4347號裁定停止戒治，所餘戒
    治期間付保護管束，而於88年12月22日保護管束期滿未經撤
    銷，視為強制戒治期滿，由臺灣板橋地方法院檢察署檢察官
    以89 年 度戒毒偵字第328 號為不起訴處分確定；惟其於上
    開強制戒治執行完畢後5 年內，復有施用第二級毒品之行為
    ，經本院以90年度易字第604 號判處有期徒刑6 月，如易科
    罰金以銀元300 元折算1 日確定，並執行完畢）。再因施用
    第二級毒品案件，經臺灣板橋地方法院以93年度易字第1006
    號判處有期徒刑5 月，如易科罰金以銀元300 元折算1 日確
    定，亦已執行完畢，均合先敘明。
二、詎甲○○仍不知悔改，明知安非他命及甲基安非他命為毒品
    危害防制條例第2 條第2 項第2 款所規定之第二級毒品，竟
    基於施用第二級毒品之犯意，於98年10月22日下午4 時許，
    在其位於臺北縣中和市○○街136 號之7 住處旁之鐵皮屋內
    ，以將甲基安非他命及安非他命置於吸食器內加熱燒烤吸食
    其煙霧之方式，施用第二級毒品一次；嗣於98年10月24日凌
    晨0時8分許，在臺北市○○區○○街之永福橋頭，為警攔檢
    ，經警發現其持有毒品安非他命1 小包（毛重0.449 公克、
    淨重0.249 公克，取樣0.0002公克，驗餘淨重0.2488公克）
    ，始悉上情。
三、案經臺北市政府警察局中正第二分局報請臺灣臺北地方法院
    檢察署檢察官偵查起訴。
    理  由
一、上揭事實，業據被告甲○○於偵查中及本院審理時均坦白承
    認，且被告於為警查獲後所採集之尿液，經送請臺灣尖端先
    進生技醫療股份有限公司以酵素免疫分析法初步檢驗、氣相
    層析質譜儀確認檢驗之檢驗結果，確呈安非他命、甲基安非
    他命陽性反應，有該檢驗機構98年11月2 日出具之濫用藥物
    檢驗報告1 紙附卷可稽；此外，扣案之毒品安非他命1 小包
    ，亦經檢察官送請交通部民用航空局航空醫務中心毒品鑑定
    結果，確為第二級毒品甲基安非他命（毛重0.449 公克、淨
    重0.249 公克，取樣0.0002公克，驗餘淨重0.2488公克）一
    節，有該檢驗機構98年11月10日出具之毒品鑑定書一紙附卷
    可稽，足認被告上開自白，核與事實相符。是本件事證明確
    ，被告施用毒品犯行，堪以認定。
二、按甲基安非他命為毒品危害防制條例第2 條第2 項第2 款所
    規定之第二級毒品。核被告所為，係犯毒品危害防制條例第
    10條第2 項之施用第二級毒品罪；其施用前後持有第二級毒
    品甲基安非他命之低度行為，應為其施用之高度行為所吸收
    ，不另論罪。又被告有如事實欄第1 項所載之犯罪科刑及執
    行紀錄，有臺灣高等法院被告前案紀錄表在卷可參，其於受
    有期徒刑之執行完畢後，5 年內故意再犯本件有期徒刑以上
    之罪，為累犯，應依刑法第47條第1 項規定加重其刑。爰審
    酌被告前已因施用毒品案件曾經觀察勒戒與強制戒治，而受
    不起訴處分之寬典，惟嗣後仍不知悛改復持續施用毒品，並
    多次經法院論罪科行執行完畢，詎猶不知警惕而再犯本件之
    罪，顯見其自制力薄弱，惟其施用毒品僅屬自殘行為，對於
    他人之法益尚無直接之侵害，及其犯後坦承犯行，且對公訴
    檢察官求處之刑度表示衷心誠服，捨棄上訴之意，足證犯罪
    後態度尚稱良好等一切情狀，量處如主文所示之刑，以資懲
    儆。扣案之甲基安非他命（毛重0.449 公克、淨重0.249 公
    克，取樣0.0002公克，驗餘淨重0.2488公克），係毒品危害
    防制條例第2 條第1 項第2 款所指之第2 級毒品，即應依同
    條例第18條第1 項之規定，就取樣後之驗餘淨重毒品部分，
    沒收銷燬之。
據上論斷，應依刑事訴訟法第284 條之1 、第299 條第1 項前段
，毒品危害防制條例第10條第2 項、第18條第1 項前段，刑法第
11條前段、第47條第1 項，判決如主文。
本案經檢察官柯木聯到庭執行職務。
中    華    民    國    99    年    2     月    26    日
              臺灣臺北地方法院刑事第十二庭
                                  法  官  楊台清
以上正本證明與原本無異。
如不服本判決應於收受送達後10日內向本院提出上訴書狀，並應
敘述具體理由；其未敘述上訴理由者，應於上訴期間屆滿後20日
內向本院補提理由書（均須按他造當事人之人數附繕本）「切勿
逕送上級法院」。
                                  書記官  劉子豪
中    華    民    國    99    年    2     月    26    日
附錄本判決論罪科刑法條全文：
毒品危害防制條例第10條
施用第1級毒品者，處6月以上5年以下有期徒刑。
施用第2級毒品者，處3年以下有期徒刑。

司法院資訊處製作；財團法人民間司法改革基金會備份。
